---
title: "lab4parte1"
author: "Bruna Barbosa"
date: "March 29, 2017"
output: html_document
---

## 1. Importando os dados

Os dados foram particionados em treino e teste da seguinte forma: Para o treino, selecionamos os alunos que cursaram o quarto período até 2015.2, e para o teste, os alunos que cursaram o quarto período em 2016.1. 

```{r setup, cache=TRUE, message=FALSE, warning=FALSE}
library(readr)
library(dplyr)
library(recommenderlab)
library(reshape2)
library(ggplot2)


train <- read_csv("/home/bruna/Documents/AD2/Lab4-Parte1/lab4_part1_train_data.csv")
test <- read_csv("/home/bruna/Documents/AD2/Lab4-Parte1/lab4_part1_test_data.csv")

#Dataframe sem as notas das displinas que os alunos cursaram no quarto periodo
test.sem.4.P <- test %>% mutate(MAT_MEDIA_FINAL = ifelse(periodo_relativo == 4, NA, MAT_MEDIA_FINAL)) 


remove.inf <- function(x) ifelse(x==-Inf,NA,x)

#Transformar o formato do treino 
train.dcast <- train %>%
  dcast(MAT_NOVA_MATRICULA ~ NOME_DISCIPLINA, fun.aggregate = max, value.var = "MAT_MEDIA_FINAL") %>%
  mutate_each(funs(remove.inf),-MAT_NOVA_MATRICULA) %>%
  select(-starts_with('NA'))

#Transformar o formato do treino 
test.sem.4.p.dcast <- test.sem.4.P %>%
  dcast(MAT_NOVA_MATRICULA ~ NOME_DISCIPLINA, fun.aggregate = max, value.var = "MAT_MEDIA_FINAL") %>%
  mutate_each(funs(remove.inf),-MAT_NOVA_MATRICULA) %>%
  select(-starts_with('NA'))
```

## 2. Criação do modelo 

O pacote RecommenderLab foi utilizado para criar o modelo do sistema de recomendação com filtragem colaborativa.

```{r createModel}
R<-as.matrix(train.dcast[,-c(1)])
r <- as(R, "realRatingMatrix")

rec=Recommender(r[1:nrow(r)],method="UBCF", param=list(normalize = "Z-score",method="Cosine",nn=5))

##nn = 5
##Considera os 5 vizinhos mais similares ao aluno que desejamos prever as notas do quarto periodo
```

## 3.Predição das notas 

Realiza a predição das notas das disciplinas que os alunos cursaram no quarto periodo(periodo_relativo).

```{r predict}

R.test <-as.matrix(test.sem.4.p.dcast[,-c(1)])
r.test <- as(R.test,"realRatingMatrix")

recom.test <- predict(rec, r.test, type="ratings")
recom.test

```

## 4. Filtragem das notas dos alunos

```{r filter}

##Predicao das notas dos alunos no quarto periodo
predictedValues <- as(recom.test, "matrix")

##Concatena as predições com a matricula
pred.values.df <- cbind(MAT_NOVA_MATRICULA=test.sem.4.p.dcast$MAT_NOVA_MATRICULA,as.data.frame(predictedValues))

##Transforma o formato do dataframe que contem as predições
##De wide para long
pred.values.df.melt <- melt(pred.values.df,id.vars = "MAT_NOVA_MATRICULA", variable.name = "NOME_DISCIPLINA") %>%
  mutate(MAT_NOVA_MATRICULA = as.character(MAT_NOVA_MATRICULA),
         NOME_DISCIPLINA = as.character(NOME_DISCIPLINA)) %>%
  rename(mediaPred = value)

##Data frame que contem as notas reais dos alunos no quarto periodo
test.4.periodo <- test %>% filter(periodo_relativo == 4)

##Join entre as predições das notas e as notas reais 
result.4.periodo <- inner_join(pred.values.df.melt,test.4.periodo)

```


## 5. Calculo do erro

Erro entre as predições e as notas reais dos alunos

```{r erro}

##Erro para o modelo considerando os 5 vizinhos mais proximos
RMSE(result.4.periodo$mediaPred,result.4.periodo$MAT_MEDIA_FINAL) 

##RMSE
##[1] 2.374707


```

## 6. Variações no modelo

Considerando 20 vizinhos mais proximos

```{r vinte, message=FALSE}

rec20 = Recommender(r[1:nrow(r)],method="UBCF", param=list(normalize = "Z-score",method="Cosine",nn=20))
recom.test.20 <- predict(rec20, r.test, type="ratings")


predictedValues <- as(recom.test.20, "matrix")


pred.values.df <- cbind(MAT_NOVA_MATRICULA=test.sem.4.p.dcast$MAT_NOVA_MATRICULA,as.data.frame(predictedValues))
pred.values.df.melt <- melt(pred.values.df,id.vars = "MAT_NOVA_MATRICULA", variable.name = "NOME_DISCIPLINA") %>%
  mutate(MAT_NOVA_MATRICULA = as.character(MAT_NOVA_MATRICULA),
         NOME_DISCIPLINA = as.character(NOME_DISCIPLINA)) %>%
  rename(mediaPred = value)
test.4.periodo <- test %>% filter(periodo_relativo == 4)

result.4.periodo <- inner_join(pred.values.df.melt,test.4.periodo)
```
 
RMSE considerando os 20 vizinhos mais proximos
```{r vinteProx}
##Erro para o modelo considerando os 20 vizinhos mais proximos
RMSE(result.4.periodo$mediaPred,result.4.periodo$MAT_MEDIA_FINAL) 

##RMSE
##[1] 2.365528

```

Considerando 100 vizinhos mais proximos

```{r cem, message=FALSE}

rec100 = Recommender(r[1:nrow(r)],method="UBCF", param=list(normalize = "Z-score",method="Cosine",nn=100))
recom.test.100 <- predict(rec100, r.test, type="ratings")


predictedValues <- as(recom.test.100, "matrix")


pred.values.df <- cbind(MAT_NOVA_MATRICULA=test.sem.4.p.dcast$MAT_NOVA_MATRICULA,as.data.frame(predictedValues))
pred.values.df.melt <- melt(pred.values.df,id.vars = "MAT_NOVA_MATRICULA", variable.name = "NOME_DISCIPLINA") %>%
  mutate(MAT_NOVA_MATRICULA = as.character(MAT_NOVA_MATRICULA),
         NOME_DISCIPLINA = as.character(NOME_DISCIPLINA)) %>%
  rename(mediaPred = value)
test.4.periodo <- test %>% filter(periodo_relativo == 4)

result.4.periodo <- inner_join(pred.values.df.melt,test.4.periodo)
```
 
RMSE considerando os 100 vizinhos mais proximos
```{r cemProx}
##Erro para o modelo considerando os 100 vizinhos mais proximos
RMSE(result.4.periodo$mediaPred,result.4.periodo$MAT_MEDIA_FINAL) 

##RMSE
##[1] 2.333558

```

Considerando 500 vizinhos mais proximos

```{r quinhentos, message=FALSE}

rec500 = Recommender(r[1:nrow(r)],method="UBCF", param=list(normalize = "Z-score",method="Cosine",nn=500))
recom.test.500 <- predict(rec500, r.test, type="ratings")


predictedValues <- as(recom.test.500, "matrix")


pred.values.df <- cbind(MAT_NOVA_MATRICULA=test.sem.4.p.dcast$MAT_NOVA_MATRICULA,as.data.frame(predictedValues))
pred.values.df.melt <- melt(pred.values.df,id.vars = "MAT_NOVA_MATRICULA", variable.name = "NOME_DISCIPLINA") %>%
  mutate(MAT_NOVA_MATRICULA = as.character(MAT_NOVA_MATRICULA),
         NOME_DISCIPLINA = as.character(NOME_DISCIPLINA)) %>%
  rename(mediaPred = value)
test.4.periodo <- test %>% filter(periodo_relativo == 4)

result.4.periodo <- inner_join(pred.values.df.melt,test.4.periodo)
```
 
RMSE considerando os 500 vizinhos mais proximos
```{r quinhentosProx}
##Erro para o modelo considerando os 500 vizinhos mais proximos
RMSE(result.4.periodo$mediaPred,result.4.periodo$MAT_MEDIA_FINAL) 

##RMSE
##[1] 2.295927

```

Considerando 1000 vizinhos mais proximos

```{r mil, message=FALSE}

rec1000 = Recommender(r[1:nrow(r)],method="UBCF", param=list(normalize = "Z-score",method="Cosine",nn=500))
recom.test.1000 <- predict(rec1000, r.test, type="ratings")


predictedValues <- as(recom.test.1000, "matrix")


pred.values.df <- cbind(MAT_NOVA_MATRICULA=test.sem.4.p.dcast$MAT_NOVA_MATRICULA,as.data.frame(predictedValues))
pred.values.df.melt <- melt(pred.values.df,id.vars = "MAT_NOVA_MATRICULA", variable.name = "NOME_DISCIPLINA") %>%
  mutate(MAT_NOVA_MATRICULA = as.character(MAT_NOVA_MATRICULA),
         NOME_DISCIPLINA = as.character(NOME_DISCIPLINA)) %>%
  rename(mediaPred = value)
test.4.periodo <- test %>% filter(periodo_relativo == 4)

result.4.periodo <- inner_join(pred.values.df.melt,test.4.periodo)
```
 
RMSE considerando os 1000 vizinhos mais proximos
```{r milProx}
##Erro para o modelo considerando os 1000 vizinhos mais proximos
RMSE(result.4.periodo$mediaPred,result.4.periodo$MAT_MEDIA_FINAL) 

##RMSE
##[1] 2.295927

```

## Conclusão

O modelo consegue prever notas para todas disciplinas que os alunos cursaram no quarto periodo. Não houve 
exemplos onde o modelo não teve predição.

```{r faltando}
##Coluna contendo predicoes
summary(result.4.periodo$mediaPred)
```

Aumentando o numero de vizinhos mais proximos considerados no modelo diminui o erro, porem aumentando demais o numero de vizinhos não faz diferente no RMSE obtido e torna o algoritmo mais lento.

Todos os RMSE's foram calculados com os dados teste.



